【裁判字號】    98,訴,4078
【裁判日期】    981230
【裁判案由】    毒品危害防制條例
【裁判全文】
臺灣板橋地方法院刑事判決              98年度訴字第4078號
公  訴  人  臺灣板橋地方法院檢察署檢察官
被      告  甲○○
上列被告因違反毒品危害防制條例案件，經檢察官提起公訴（98
年度毒偵字第6174號），本院依簡式審判程序，判決如下：
    主  文
甲○○施用第一級毒品，累犯，處有期徒刑捌月。扣案之第一級
毒品海洛因壹包（驗餘淨重零點零玖肆肆公克）沒收銷燬之。扣
案之注射針筒壹支、分裝勺壹支均沒收。
    事  實
一、甲○○前於民國94年間因施用毒品案件，經依本院94年度毒
    聲字第2332號裁定送勒戒處所觀察、勒戒後，認有繼續施用
    毒品之傾向，本院乃以94年度毒聲字第2658號裁定令入戒治
    處所施以強制戒治，嗣無繼續戒治之必要，經依臺灣板橋地
    方法院檢察署檢察官命令而於95年9 月5 日釋放出所，並由
    同署檢察官以95年度戒毒偵字第397 號為不起訴處分確定。
    復於上開強制戒治執行完畢後5 年內之97年間再因施用毒品
    案件，經臺灣臺北地方法院以97年度簡字第448 號判處有期
    徒刑6 月，如易科罰金，以新臺幣1,000 元折算1 日確定，
    於97年5 月1 日易科罰金執行完畢（於本案構成累犯）。又
    於98年間因施用毒品案件，經臺灣板橋地方法院檢察署檢察
    官以98年度毒偵字第1916號為緩起訴處分確定，緩起訴期間
    自98年5 月22日起至100 年5 月21日止。
二、詎甲○○猶不思戒絕毒癮，另基於施用第一級毒品海洛因之
    犯意，於前揭緩起訴期間內之98年8 月24日下午2 時許，在
    其位於臺北縣中和巿員山路190 號4 樓住處內，以將第一級
    毒品海洛因和水稀釋後用針筒注射之方式，施用第一級毒品
    海洛因1 次。嗣於翌日下午5 時20分許，為警在臺北縣板橋
    巿中山路1 段與重慶路口查獲，並扣得其所有預備供施用之
    第一級毒品海洛因1 包（驗餘淨重0.0944公克）及供施用第
    一級毒品海洛因所用之注射針筒1 支、分裝勺1 支，而得悉
    上情。
三、案經臺北縣政府警察局板橋分局移請臺灣板橋地方法院檢察
    署檢察官提起公訴。
    理  由
一、本案被告甲○○所犯係死刑、無期徒刑、最輕本刑為3 年以
    上有期徒刑以外之罪，其於準備程序中就被訴事實為有罪之
    陳述，經本院告知簡式審判程序之旨，並聽取公訴人、被告
    之意見後，經合議庭裁定由受命法官獨任進行簡式審判程序
    ，合先敘明。
二、上揭犯罪事實，業據被告於警詢、偵查中及本院審理時供承
    不諱，且被告為警查獲後所採集之尿液，經送請臺灣檢驗科
    技股份有限公司以GC/MS 氣相層析質譜儀法確認檢驗結果，
    發現呈鴉片類陽性反應，有該公司出具之濫用藥物檢驗報告
    1 紙附卷可稽，而被告為警查扣其持有之白色粉末1 包，經
    送請交通部民用航空局航空醫務中心以同上方法檢驗結果，
    檢出含第一級毒品海洛因成分（驗餘淨重0.0944公克），有
    該中心出具之毒品鑑定書1 份存卷足憑，其所含毒品成分與
    被告尿液中檢出之毒品反應相符；此外，另有臺北縣政府警
    察局板橋分局搜索扣押筆錄、扣押物品目錄表各1 件、查獲
    現場暨扣押物品照片共4 張附卷及被告所有預備供施用之上
    開第一級毒品海洛因1 包、供施用第一級毒品海洛因所用之
    注射針筒1 支、分裝勺1 支扣案可資佐證，足認被告自白確
    與事實相符，堪值採信。又被告前於94年間因施用毒品案件
    ，經依本院94年度毒聲字第2332號裁定送勒戒處所觀察、勒
    戒後，認有繼續施用毒品之傾向，本院乃以94年度毒聲字第
    2658號裁定令入戒治處所施以強制戒治，嗣無繼續戒治之必
    要，經依臺灣板橋地方法院檢察署檢察官命令而於95年9 月
    5 日釋放出所，並由同署檢察官以95年度戒毒偵字第397 號
    為不起訴處分確定等情，有臺灣高等法院被告前案紀錄表各
    1 件在卷可查，則其於上開強制戒治執行完畢後5 年內，再
    犯本案施用第一級毒品罪，自應依法追訴處罰。是本案事證
    明確，被告犯行堪以認定，應予依法論罪科刑。
三、核被告所為，係犯毒品危害防制條例第10條第1 項之施用第
    一級毒品罪。被告施用第一級毒品前、後，非法持有第一級
    毒品之低度行為，應為其施用該毒品之高度行為所吸收，均
    不另論罪。又被告前於97年間因施用毒品案件，經臺灣臺北
    地方法院以97年度簡字第448 號判處有期徒刑6 月，如易科
    罰金，以新臺幣1,000 元折算1 日確定，於97年5 月1 日易
    科罰金執行完畢，此有臺灣高等法院被告前案紀錄表1 件存
    卷可考，其於5 年內故意再犯本案有期徒刑以上之罪，為累
    犯，應依刑法第47條第1 項規定加重其刑。爰審酌被告前因
    施用毒品，獲得不起訴處分之寬典，復經法院判處刑罰，又
    經檢察官予以緩起訴處分，仍無法戒絕毒癮，再次漠視法令
    禁制而犯本罪，惟其施用毒品所生危害，實以自戕身心健康
    為主，對於他人生命、身體、財產等法益，尚無明顯而重大
    之實害，兼衡其犯罪後坦承犯行，已知悔悟等一切情狀，量
    處如主文所示之刑，以示懲儆。
四、扣案之海洛因1 包（驗餘淨重0.0944公克）係查獲之第一級
    毒品，且上開毒品之包裝袋與該毒品亦難以完全析離，故不
    問屬於犯人與否，應依毒品危害防制條例第18條第1 項前段
    規定沒收銷燬之。又扣案之注射針筒1 支、分裝勺1 支，均
    係被告所有且供施用第一級毒品海洛因所用之物，業據其供
    承在卷，亦應依刑法第38條第1 項第2 款規定宣告沒收。
據上論斷，應依刑事訴訟法第273 條之1 第1 項、第299 條第1
項前段，毒品危害防制條例第10條第1 項、第18條第1 項前段，
刑法第11條前段、第47條第1 項、第38條第1 項第2 款，判決如
主文。
本案經檢察官黃筵銘到庭執行職務。
中    華    民    國    98    年    12    月    30    日
                  刑事第七庭    法  官  王瑜玲
以上正本證明與原本無異
如不服本判決應於送達後10日內向本院提出上訴狀
                                書記官  謝嘉玲
中    華    民    國    99    年    1     月    4     日
附錄本案論罪科刑法條全文：
毒品危害防制條例第10條
施用第一級毒品者，處6 月以上5 年以下有期徒刑。
施用第二級毒品者，處3 年以下有期徒刑。


司法院資訊處製作；財團法人民間司法改革基金會備份。
